臺灣新北地方法院民事裁定
111年度補字第173號
原      告  游辰億  
            游銘鈿  

被      告  祭祀公業法人台北縣游光彩

法定代理人  游林盛  
上列當事人間請求確認派下員大會決議不存在事件，本院裁定如
下：
    主  文
原告應於本裁定送達後5 日內，補繳第一審裁判費新臺幣（下同
）1 萬7,335元，逾期不繳，即駁回其訴。
    理  由
一、按訴訟標的之價額，由法院核定；核定訴訟標的之價額，以
    起訴時之交易價額為準，無交易價額者，以原告就訴訟標的
    所有之利益為準；以一訴主張數項標的者，其價額合併計算
    之。但所主張之數項標的互相競合或應為選擇者，其訴訟標
    的價額，應依其中價額最高者定之；訴訟標的之價額不能核
    定者，以民事訴訟法第466條所定不得上訴第三審之最高利
    益額數加十分之一定之，民事訴訟法第77條之1第1、2項、
    第77條之2第1項、第77條之12分別定有明文。又按請求確認
    派下員大會決議無效之訴，乃以具有財產上價值之法律關係
    為訴訟標的，核屬財產權訴訟，其訴訟標的之價額，係以相
    對人就確認決議無效之法律關係所受利益之客觀價額為準，
    倘不能按金錢估算，或不能依其他受益情形而為核定，其訴
    訟標的價額即屬不核定（最高法院100年度台抗字第367號裁
    定意旨參照）。
二、本件原告起訴未據繳納裁判費。經查，本件原告起訴先位訴
    之聲明：確認被告於民國111年1月22日派下員大會「討論議
    案一：為決議處分新北市○○區○○段000○地號土地(面積約724
    .64坪)以根本解決遭人占用之事」所為之決議不成立。備位
    請求撤銷被告於111年1月22日派下員大會「討論議案一：為
    決議處分新北市○○區○○段000○地號土地(面積約724.64坪)以
    根本解決遭人占用之事」所為之決議。經查，原告先位聲明
    及備位聲明之訴訟標的均非屬親屬關係及身分上之權利有所
    主張，核屬財產權涉訟，惟就原告所提訴訟資料，無法衡量
    原告倘獲勝訴判決所得受之客觀利益，是訴訟標的價額即屬
    不能核定，應依民事訴訟法第77條之12規定，以同法第466 
    條所定不得上訴第三審之最高利益額數加1/10定之，而現不
    得上訴第三審之最高利益額數為新臺幣（下同）150 萬元，
    加計1/10為165 萬元，故本件先位及備位聲明之訴訟標的價
    額均核定為165萬元。又原告所提上揭先位及備位聲明之請
    求，核屬互相競合或應為選擇關係，是依民事訴訟法第77條
    之2 第1 項但書之規定，本件訴訟標的價額應核定為165萬
    元，應徵第一審裁判費1萬7,335元。茲依民事訴訟法第249 
    條第1 項但書規定，限原告於收受本裁定送達後5 日內如數
    補繳，逾期不繳，即駁回其訴，特此裁定。
中　　華　　民　　國　　111 　年　　2 　　月　　10　　日
                  民事第七庭    法　官　王婉如
以上正本係照原本作成。
如不服本裁定關於訴訟標的價額之核定，得於收受裁定正本後10
日內向本院提出抗告狀，並繳納抗告裁判費新臺幣1,000元整。
中　　華　　民　　國　111 　　年　　2　　月　　10　　日
                                書記官  鄔琬誼